【裁判字號】    89,上訴,531
【裁判日期】    890531
【裁判案由】    偽造文書等
【裁判全文】
臺灣高等法院高雄分院刑事判決                    八十九年度上訴字第五三一號
    上  訴  人  臺灣高雄地方法院檢察署檢察官
    上  訴  人
    即  被  告  乙○○
右上訴人因被告偽造文書等案件，不服臺灣高雄地方法院八十八年度訴字第二二八七
號、中華民國八十九年三月七日第一審判決（起訴案號：臺灣高雄地方法院檢察署八
十八年度偵字第二一六一六號），提起上訴，本院判決如左：
    主      文
上訴駁回。
    事實及理由
一、本院訊據上訴人即被告乙○○坦承竊取告訴人之信用卡，於附表所列之商店刷卡
    消費等情，是以審理結果，認第一審判決對被告乙○○共同連續行使偽造私文書
    ，足以生損害於他人，處有期徒刑四月。信用卡簽帳單七張上「甲○○」之署押
    各壹枚均沒收，原審判決之認事用法及量刑均無不當，應予維持，並引用第一審
    判決書之記載之事實、證據及理由。（如附件）
二、上訴人即被告乙○○上訴意旨指原判決量刑太重云云，檢察官依告訴人之請求提
    起上訴，指被告預謀竊取告訴人之信用卡，致告訴人所受損害合計五萬一千零六
    十九元，至今未與告訴人和解賠償，且態度蠻橫甚至避不見面，原審量刑太輕云
    云，惟本院審酌被告迄今未償還銀行盜刷之費用，亦未與告訴人達成和解，其合
    計盜刷金額僅四萬八千餘元，情節尚非重大，原審量處有期徒刑四月，尚稱允當
    ，是以被告及檢察官之上訴，均無理由，應予駁回。
據上論結，應依刑事訴訟法第三百六十八條、第三百七十三條，判決如主文。
本案經檢察官郭振昌到庭執行職務。
中    華    民    國        八十九      年      五      月    三十一    日
                              臺灣高等法院高雄分院刑事第二庭
                                  審判長法官  曾永宗
                                        法官  邱永貴
                                        法官  曾玉英
右正本證明與原本無異。
如不服本判決，應於判決送達後十日內向本院提出上訴狀，其未述理由者並應於提
出上訴狀後十日內向本院補提理由書（應附繕本)。
                                      書記官  林靜霙
中    華    民    國        八十九      年      六      月      一      日
附錄：本判決論罪科刑法條：
刑法第三百二十條第一項：
意圖為自己或第三人不法之所有，而竊取他人之動產者，為竊盜罪，處五年以下有期
徒刑、拘役或五百元以下罰金。
刑法第二百十條：
偽造、變造私文書，足以生損害於公眾或他人者，處五年以下有期徒刑。
刑法第二百十六條：
行使第二百十條至第二百十五條之文書者，依偽造、變造文書或登載不實事項或使登
載不實事項之規定處斷。
                                                                      Ｈ
附件
臺灣高雄地方法院刑事判決                        八十八年度訴字第二二八七號
    公  訴  人  臺灣高雄地方法院檢察署檢察官
    被      告  乙○○  男三十七歲（民國○○○年○月○○日生）
                        住高雄縣鳳山市○○○街一三九號四樓
                        居屏東縣埔鄉○○村○○路三號
                        身分證統一編號：Ｔ一二一六八九二九號
右列被告因偽造文書等案件，經檢察官提起公訴（八十八年度偵字第二一六一六號）
，本院判決如左：
    主  文
乙○○共同連續行使偽造私文書，足以生損害於他人，處有期徒刑肆月。
信用卡簽帳單柒張上「甲○○」之署押各壹枚均沒收。
    事  實
一、乙○○意圖為自己不法之所有，於民國八十八年二月十二日凌晨，在其位於高雄
    市○○路、南華路口租屋處，竟乘友人甲○○不注意之際，下手竊取甲○○所有
    之中國國際商業銀行信用卡一枚（卡號0000－0000－0000－000
    0號），得手後，與不詳姓名之成年男子，共同基於意圖為自己不法所有之概括
    犯意，約定由乙○○持卡刷卡消費購得物品後，再以七折之價格轉售該成年男子
    ，二人乃於八十八年二月十二日，連續前往如附表所示商店購物，金額共新臺幣
    （下同）四萬八千九百五十五元，並持上開信用卡，由該不詳姓名男子、乙○○
    分別在如附表所示編號一、如附表所示編號二至七之信用卡簽帳單上，先後七次
    偽造甲○○之簽名，而偽造甲○○之消費簽帳單，持交上開商店，刷卡付款，使
    上開商店先後陷於錯誤而如數交付前揭款項價值之財物，而中國國際商業銀行亦
    因而陷於錯誤而給付上開商家被消費刷卡之金額，足以生損害於甲○○、上開商
    店及中國國際商業銀行。
二、案經甲○○訴請臺灣高雄地方法院檢察署檢察官偵查起訴。
    理  由
一、訊之被告固坦承有於右揭時地竊取被害人甲○○之上開信用卡，並持以前往如附
    表所示編號二至七地點刷卡消費，而偽造甲○○之簽名於各該簽帳單等事實，惟
    辯稱：如附表所示編號一之消費非伊所為，伊竊得上開信用卡後，透過非本人可
    刷卡之報紙廣告，與一不詳姓名成年男子聯絡，並約定由伊刷卡購物，再將物品
    以七折價格轉售該男子折換現金方式盜刷上開信用卡，嗣後伊與該男子一同前往
    家樂福，該男子說要查上開信用卡餘額，所以就獨自持該信用卡進入家樂福，伊
    在外等候，不知有刷卡情事云云。經查：被告於右揭時地竊取被害人甲○○之上
    開信用卡，並持往如附表所示地點刷卡消費，而偽造甲○○之簽名於各該簽帳單
    等事實，業據被害人甲○○於偵查時及本院審理中到庭指訴綦詳（見偵查卷第六
    頁正面及反面、第九頁正面及反面、本院八十八年十二月九日訊問筆錄），且有
    中國國際商業銀行消費明細表影本一紙及偽造甲○○簽名之簽帳單影本七張附卷
    可稽，而被告亦於本院審理時坦承竊取被害人甲○○上開信用卡，並於當日即持
    往刷卡消費如附表所示編號二至七等事實（見本院八十九年二月三日訊問筆錄、
    八十九年二月二十二日審判筆錄）。至被告雖辯稱伊竊得上開信用卡後，透過報
    紙廣告，與一不詳姓名成年男子聯絡，並約定由伊刷卡購物，再將物品以七折價
    格轉售該男子折換現金方式盜刷上開信用卡，嗣後伊與該男子一同前往家樂福，
    該男子說要查上開信用卡餘額，所以就獨自持該信用卡進入家樂福，伊在外等候
    ，不知有刷卡情事云云，查如附表所示編號一之信用卡簽帳單上「甲○○」之署
    押無論筆跡、形態或神韻均與如附表所示編號二至七之信用卡簽帳單上被告所偽
    造之「甲○○」署押不同，有該等簽帳單影本七紙在卷可按，固足認該如附表所
    示編號一之簽帳單上「甲○○」之署押非被告所偽造，然果如被告所言，其既以
    竊盜方式取得上開信用卡，又與該不詳姓名男子間毫無所識，為恐該男子取得該
    信用卡後率然離去，追索無門，自無輕易將上開信用卡交予該男子自行持往家樂
    福刷卡查詢餘額之理，況該筆消費達二萬九千五百二十四元，所購物品必非少數
    ，所需時間亦非短，被告當時既與該不詳姓名男子同行，自無不知之理，故如附
    表所示編號一之簽帳單上甲○○之署押雖非被告所偽造，然被告既陪同該不詳姓
    名男子前往，並知悉該不詳姓名男子刷卡消費情事，則其與該不詳姓名男子間就
    該筆如附表所示編號一之消費，有犯意聯絡及行為分擔，至為灼然。被告前開所
    辯，顯係事後卸責之詞，要無可採，本件事證明確，被告犯行洵堪認定。
二、核被告所為，係犯刑法第三百二十條第一項之竊盜罪、第二百十六條、第二百十
    條之行使偽造私文書罪、第三百三十九條第一項之詐欺取財罪。被告與該不詳姓
    名成年男子間，就上開行使偽造私文書、詐欺取財犯行，有犯意聯絡及行為分擔
    ，均為共同正犯。其偽造署押為偽造私文書之階段行為；又偽造私文書進而行使
    ，偽造之低度行為應為行使之高度行為所吸收，均不另論罪。而其先後多次詐欺
    及行使偽造私文書犯行，均時間緊接，犯罪構成要件相同，顯係基於概括犯意為
    之，為連續犯，應各以一罪論。又所犯上開三罪間，有方法結果之牽連關係，為
    牽連犯，應從一重依刑法第二百十六條、第二百十條之行使偽造私文書罪處斷。
    審酌被告並無前科，有臺灣高雄地方法院檢察署刑案資料查註紀錄表一件附卷可
    稽，素行尚可，應係一時失慮，致罹刑典，而盜刷信用卡消費之金額非鉅，犯罪
    所生危害尚非重大及犯後坦承犯行態度良好等一切情狀，量處如主文所示之刑。
    至信用卡簽帳單七紙上「甲○○」之署押各一枚，均係被告或共犯所偽造之署押
    ，爰依刑法第二百十九條規定併予宣告沒收。
據上論斷，應依刑事訴訟法第二百九十九條第一項前段，刑法第二十八條、第五十六
條、第二百十六條、第二百十條、第三百二十條第一項、第三百三十九條第一項、第
五十五條、第二百十九條，罰金罰鍰提高標準條例第一條前段，判決如主文。
中    華    民    國      八十九      年       三       月      七      日
                                  臺灣高雄地方法院刑事庭
                                      法  官  李麗珠
右正本證明與原本無異。
如不服本判決，應於判決送達後十日內，向本院提出上訴狀。
                                      書記官  簡鴻雅
中    華    民    國      八十九      年       三       月      七      日
附錄本案判決論罪科刑法條：
刑法第三百二十條第一項：
意圖為自己或第三人不法之所有，而竊取他人之動產者，為竊盜罪，處五年以下有期
徒刑、拘役或五百元以下罰金。
刑法第二百十條：
偽造、變造私文書，足以生損害於公眾或他人者，處五年以下有期徒刑。
刑法第二百十六條：
行使第二百十條至第二百十五條之文書者，依偽造、變造文書或登載不實事項或使登
載不實事項之規定處斷。
附表：
┌──┬────────┬─────────────┬────────┐
│編號│商  店  名  稱  │地                    點  │金  額（新台幣）│
├──┼────────┼─────────────┼────────┤
│一  │家樂福          │高雄市○○路三五六號      │貳萬玖仟伍佰貳拾│
│    │                │                          │肆元            │
├──┼────────┼─────────────┼────────┤
│二  │咖啡星球        │高雄市○○○路六五號一樓  │陸拾捌元        │
├──┼────────┼─────────────┼────────┤
│三  │開喜洋煙酒      │屏東市○○路五四八號      │肆仟玖佰陸拾元  │
├──┼────────┼─────────────┼────────┤
│四  │全家福鞋業廣東店│屏東市○○路六九八號      │捌拾肆元        │
├──┼────────┼─────────────┼────────┤
│五  │品筑有限公司    │屏東市○○路一八八號Ｂ１  │陸仟壹佰捌拾元  │
├──┼────────┼─────────────┼────────┤
│六  │東京洋行        │屏東市○○路一○四之一號  │陸仟零貳拾捌元  │
├──┼────────┼─────────────┼────────┤
│七  │東京洋行        │屏東市○○路一○四之一    │貳仟壹佰壹拾壹元│
└──┴────────┴─────────────┴────────┘


司法院資訊處製作；財團法人民間司法改革基金會備份。
